臺灣高雄地方法院民事裁定　　　　　　　 100年度抗字第75號
抗　告　人　何國忠
相　對　人　益松食品企業有限公司（原名休閒派食品企業有限
　　　　　　公司）
法定代理人　王駿豪
上列當事人間因停止執行事件，抗告人對於民國100 年3 月2 日
本院100 年度聲字第12號裁定提起抗告，本院裁定如下：
    主  文
抗告駁回。
抗告程序費用新臺幣壹仟元由抗告人負擔。
    理  由
一、抗告意旨略以：相對人就本院99年度司執字第142045號執行
    事件（下稱系爭執行事件）聲請停止執行，然查無相對人「
    休閒派食品企業有限公司」之登記資料，此公司是否存在，
    甚有疑義。且系爭執行事件之債務人大弘農產有限公司之法
    定代理人王文成與相對人之法定代理人王駿豪為父子關係，
    相對人聲請停止執行係為延宕系爭執行事件之進行，應無理
    由。又依各級法院辦案期限實施要點之規定，相對人對抗告
    人所提第三人異議之訴（下稱系爭訴訟），自第一審至第三
    審辦案期限分別為1 年4 個月、2 年、1 年，終結期間合計
    推定為4 年4 個月，則抗告人因相對人聲請停止執行所受損
    害，應為此段訴訟進行期間可及時受償之金額按週年利率百
    分之5 計算法定遲延利息即新臺幣（下同）281,236 元（計
    算式：〈554,780 ＋743,231 〉×5 ﹪÷12×52＝281,236
    ，元以下四捨五入）。本件諭知相對人供擔保之金額應以此
    為適當，原裁定所定擔保金額70,000元實屬過低等語。
二、按強制執行程序開始後，有回復原狀之聲請，或提起再審或
    異議之訴，或對於和解為繼續審判之請求，或提起宣告調解
    無效之訴、撤銷調解之訴，或對於許可強制執行之裁定提起
    抗告時，法院因必要情形或依聲請定相當並確實之擔保，得
    為停止強制執行之裁定，強制執行法第18條第2 項業已明揭
    其旨。又法院依強制執行法第18條第2 項定擔保金額而准許
    停止強制執行之裁定者，該項擔保係備供債權人因停止執行
    所受損害之賠償，其數額應依標的物停止執行後，債權人未
    能即時受償或利用該標的物所受之損害額，或其因另供擔保
    強制執行所受之損害額定之，非以標的物之價值或其債權額
    為依據，此有最高法院91年度台抗字第429 號裁判意旨可資
    參照。
三、經查：
（一）抗告人以本院98年度訴字第1873號確定判決為執行名義，
      聲請本院對大弘農產有限公司之財產為強制執行（即系爭
      執行事件），其中冷凍櫃等18項動產（下稱系爭動產），
      經相對人主張為其所有，並據以對抗告人提起系爭訴訟，
      現由本院高雄簡易庭100 年度雄簡字第574 號審理中，此
      經本院閱卷無訛。是相對人聲請供擔保准予停止系爭執行
      程序，合於前揭強制執行法第18條第2 項之規定，應予准
      許。而相對人原名休閒派食品企業有限公司，於聲請本件
      停止執行後，業已更名為益松食品企業有限公司，此有公
      司登記資料附卷可稽，是抗告人以查無「休閒派食品企業
      有限公司」之登記資料而質疑相對人公司並不存在，尚非
      有理。至於相對人主張系爭動產為其所有一節是否屬實，
      抑或屈意迴護債務人大弘農產有限公司，此乃系爭訴訟實
      體上有無理由之問題，本院尚不得予以審究。本院如酌定
      適當之擔保金額，即足以保障抗告人於停止系爭執行程序
      期間所蒙受之不利益。抗告人執此實體事項提起抗告，亦
      非有理。
（二）關於擔保金額之酌定，經查系爭動產於系爭執行程序鑑定
      價值之結果為453,650 元，此有鑑定報告在卷可參，是抗
      告人如因停止強制執行而無法即時取得運用之金額即為45
      3,650 元，可能遭受之損害額應以該金額依週年利率百分
      之5 計算之法定遲延利息為適當。而系爭訴訟為適用簡易
      訴訟程序且不得上訴第三審之事件，參諸各級法院辦案期
      限實施要點第2 點第1 款、第7 款規定，民事簡易程序辦
      案期限在第一審為10個月、第二審為2 年，合計2 年10個
      月。以此計算抗告人可能遭受之損害為64,267元（計算式
      ：453,650 ×5 ﹪÷12×34＝64,267，元以下四捨五入）
      。原裁定審酌抗告人因遲延受償可能遭受之利息損害、系
      爭訴訟爭執之難易程度、訴訟期間應不至超過3 年等情狀
      ，酌定擔保金額為70,000元，並無不當。抗告意旨謂擔保
      金額過低，尚非可採。
四、據上論結，本件抗告為無理由，依民事訴訟法第495 條之1
    第1 項、第449 條第1 項、第95條、第78條，裁定如主文。
中    華    民    國    100   年    4     月    28    日
                  民事第一庭  審判長法  官  謝肅珍
                                    法  官  林岳葳
                                    法  官  譚德周
不得再抗告。
以上正本證明與原本無異。
中    華    民    國   100    年    4     月    28    日
                                    書記官  鄭永媚